# 非全资子公司分配股利的抵消问题

提问人：luohongcheng 时间：2019-12-09 20:53:00
请教陈版及各位老师：关于非全资子公司分配股利的抵消：
1. 甲公司拥有一持股 80% 的子公司，子公司宣告分配股利 4500 万，甲公司 =4500*0.8=3600 万，少数股东 900 万，在合并抵消时，把子公司宣告分配的股利 4500 万在 “向股东分配利润”一栏全部抵消，个人理解，是应该只抵消归母部分，因为归属于少数股东的确实已经派发出去了，此为教材例题，请问我的考虑是在哪里出了问题？

回答人：chenyiwei
合并报表层面不抵销子公司对少数股东的利润分配（仅指现金股利）。但全部体现为少数股东权益内部的变动。你给出的表格中的最右边一列应该只是归母净资产的变动，不是包含少数股权在内的全部净资产的变动。